ru: Высота каблука: Плоский; Высокий; Низкий; Средний; Очень высокий; Другой
bg-BG: Тип височина на тока: Плоска; Висока; Ниска; Среда; Много висока; Други
fr: Type de hauteur du talon: Plate; Haute; Basse; Moyenne; Très haut; Autre
tr: Topuk Yüksekliği Tipi: Düz; Yüksek; Düşük; Orta; Çok yüksek; Diğer
pt-PT: Tipo de altura do salto: Plano; Alto; Baixo; Meio; Muito elevado; Outro
it: Tipo di altezza del tacco: Piatto; Alto; Basso; Media; Molto alto; Altro
de: Absatzhöhentyp: Flach; Hoch; Niedrig; Mittel; Sehr hoch; Sonstiges
zh-CN: 鞋跟高度类型: 扁平的; 高; 低; 中型; 非常高; 其他
hu: Sarokmagasság típusa: Lapos; Magas; Alacsony; Közepes; Nagyon magas; Egyéb
ja: ヒールの高さの種類: フラット; 高; 低; 中; 非常に高い; その他
pt-BR: Tipo de altura do salto: Plana; Alta; Baixa; Média; Muito alto; Outro
nb: Hælhøyde-type: Flat; Høy; Lav; Mid; Veldig høy; Annet
nl: Hielhoogtetype: Vlak; Hoog; Laag; Midden; Erg hoog; Andere
sk-SK: Typ výšky podpätku: Plochý; Vysoký; Nízky; Stred; Veľmi vysoký; Iné
ko: 뒷굽 높이 유형: 플랫; 높음; 낮음; 중간; 매우 높음; 기타
ro-RO: Tip înălțime toc: Plat; Înalt; Jos; Mediu; Foarte înalt; Altele
sl-SI: Vrsta višine pete: Ravna; Visoka; Nizka; Srednja; Zelo visoka; Drugo
en: Heel height type: Flat; High; Low; Mid; Very high; Other
th: ประเภทความสูงของส้นเท้า: ราบ; เอวสูง; ต่ำ; เอวกลาง; ส้นสูงมาก; อื่นๆ
vi: Loại chiều cao gót giày: Phẳng; Cao; Trễ; Giữa; Rất cao; Khác
pl: Typ wysokości obcasa: Płaski; Wysoki; Niski; Średni; Bardzo wysokie; Inne
da: Hælhøjdetype: Flad; Høj; Lav; Midt; Meget høj; Andet
fi: Kengänkorkotyyppi: Tasainen; Korkea; Matala; Keskikorkea; Erittäin korkea; Muu
lt-LT: Kulno aukštis: Plokščias; Aukštas; Žemas; Vidutinio aukščio; Labai aukštas; Kita
el: Τύπος ύψους τακουνιού: Επίπεδη; Υψηλή; Χαμηλή; Mid; Πολύ ψηλά; Άλλο
hr-HR: Vrsta visine potpetice: Ravna; Visoka; Niska; Srednja; Vrlo visoka; Ostalo
cs: Typ výšky podpatku: Plochý; Vysoký; Nízký; Střední; Velmi vysoký; Jiné
sv: Klackhöjd typ: Platt; Hög; Låg; Medel; Mycket hög; Övrigt
es: Tipo de altura del tacón: Puro; Alto; Bajo; Medio; Muy alto; Otros
zh-TW: 鞋跟高度類型: 平坦; 高; 低; 中; 極高; 其他